【裁判字號】    92,訴,646
【裁判日期】    920523
【裁判案由】    毒品危害防制條例
【裁判全文】
臺灣臺北地方法院刑事判決                          九十二年度訴字第六四六號
    公  訴  人  臺灣臺北地方法院檢察署檢察官
    被      告  甲○○
右列被告因毒品危害防制條例案件，經檢察官聲請簡易判決處刑（九十二年度毒偵字
第二六號），本院適用通常程序，判決如左：
    主  文
甲○○連續施用第一級毒品，累犯，處有期徒刑拾月；扣案之注射針筒貳支、吸管製
剷子壹支、分裝袋壹只均沒收。又施用第二級毒品，累犯，處有期徒刑肆月。應執行
有期徒刑壹年；扣案之注射針筒貳支、吸管製剷子壹支、分裝袋壹只均沒收。
    事  實
一、甲○○曾於民國七十八年間因偽造貨幣案件，經臺灣士林地方法院判處有期徒刑
    三年，緩刑四年，緩刑期內交付保護管束處分確定，復於八十一年間因違反麻醉
    藥品管理條例等案件，經臺灣高等法院判處有期徒刑三年六月確定，又於八十二
    年間因違反麻醉藥品管理條例案件，經本院判處有期徒刑五月確定，前開案件，
    經臺灣高等法院裁定應合併執行有期徒刑三年九月，於八十三年十一月十一日入
    監執行，八十五年六月七日縮短刑期假釋出監，至八十七年七月十日縮刑假釋期
    滿，以已執行論；再於八十六年間因賭博案件，經本院判處罰金一千元確定，於
    八十六年七月八日執行完畢。猶不知悔改，於八十九年間因違反毒品防制條例案
    件，送觀察勒戒後，認有繼續施用毒品傾向，經送強制戒治期滿，由臺灣臺北地
    方法院檢察署檢察官於九十一年七月四日，以九十一年度戒毒偵字第一二一號為
    不起訴處分。仍未根除毒癮，明知海洛因、安非他命業經公告列為毒品危害防制
    條例第二條第二項之第一級毒品及第二級毒品，不得非法持有、施用，竟基於施
    用第一級毒品海洛因之概括犯意，先後於九十一年七月中旬某日晚間八時許、同
    年八月某日晚間八時許及同年八月二十六日晚間八時許，在臺北市○○區○○街
    二二巷一弄三號二樓住處，將海洛因融水後，以自備針筒注射皮下方式，連續施
    用第一級毒品海洛因三次，另基於施用第二級毒品安非他命之犯意，於同年八月
    二十六日晚間，在上址住處，以自製玻璃球吸食器，非法施用第二級毒品安非他
    命一次。嗣因其母邱陳阿尾向警檢舉，為警於同年八月二十七日晚間九時三十分
    許通知採尿，始查知上情，並扣得甲○○所有供施用毒品所用之注射針筒二支、
    吸管製剷子一支、分裝袋一只。
二、案經臺北市政府警察局文山第一分局報請臺灣臺北地方法院檢察署檢察官聲請簡
    易判決處刑，本院適用通常程序審理。
    理  由
一、右揭事實，業據被告甲○○於本院審理時坦承不諱，並經證人邱陳阿尾於警訊中
    證述在卷，而被告所採集之尿液，經送鑑驗結果呈安非他命、甲基安非他命、嗎
    啡及可待因陽性反應，有臺灣尖端先進生技醫藥股份有限公司濫用藥物檢驗中心
    出具之濫用藥物檢驗報告一紙可稽，復有扣案如事實欄所載之物為證，是依前述
    補強證據已足擔保被告就上開事實所為任意性之自白，具有相當程度之真實性，
    而得使本院確信被告前述自白確屬真實，堪以採信。又被告於八十九年間因違反
    毒品防制條例案件，送觀察勒戒後，認有繼續施用毒品傾向，經送強制戒治期滿
    ，由臺灣臺北地方法院檢察署檢察官於九十一年七月四日，以九十一年度戒毒偵
    字第一二一號為不起訴處分，有該不起訴書及臺灣高等法院被告全國前案紀錄表
    、臺灣高等法院被告全國毒品紀錄表可參。故本件事證明確，被告犯行洵堪認定
    ，應予依法論科。
二、被告甲○○於強制戒治期滿，經檢察官為不起訴處分後，五年內再犯本件施用毒
    品犯行，並不適用毒品危害防制條例第二十三條第一項規定，自應依法論科。核
    其所為，係犯毒品危害防制條例第十條第一項之施用第一級毒品罪及同條第二項
    之施用第二級毒品罪。其先後三次施用第一級毒品之犯行，均時間緊接，手段相
    同，觸犯構成要件相同之罪名，顯係基於概括犯意反覆實施，應依連續犯論以一
    罪，並加重其刑；至其持有第一級毒品海洛因、第二級毒品安非他命之犯行，各
    為施用第一級、第二級毒品之犯行所吸收，均不另論罪；其所犯上開連續施用第
    一級毒品、施用第二級毒品之犯行，犯意各別，罪名不同，應予分論併罰。又起
    訴書雖未敘及被告於九十一年七月中旬某日晚間八時許、同年八月某日晚間八時
    許施用第一級毒品海洛因之犯行，然此部分事實與公訴人起訴犯罪事實既具有連
    續犯之裁判上一罪關係，應為起訴效力所及，本院自應併予審究。查被告有如事
    實欄所載之前科，有臺灣高等法院檢察署刑案紀錄簡覆表可按，其於五年以內再
    犯本件最重本刑為有期徒刑以上之罪，為累犯，應依刑法第四十七條之規定，就
    連續施用第一級毒品部分遞加其刑，就施用第二級毒品部分加重其刑。爰審酌被
    告多次施用導致人體機能發生依賴性、成癮性及抗藥性等障礙之海洛因、安非他
    命，經施以強制戒治期滿後，仍未斷絕毒癮，自省能力薄弱，及其本件施用毒品
    行為之時間長短、次數多寡、情節輕重，犯後態度尚稱良好，能坦承犯行等一切
    情狀，各量處如主文所示之刑，並定其應執行刑，以示儆懲。
三、扣案如事實欄所載之物，為被告所有，供施用第一級毒品海洛因犯行所用，業據
    其自承在卷，爰於宣告施用第一級毒品罪刑項下，併依刑法第三十八條第一項第
    二款規定沒收，亦此敘明。
據上論斷，應依刑事訴訟法第四百五十二條、第二百九十九條第一項前段，毒品危害
防制條例第十條第一項、第二項，刑法第十一條前段、第五十六條、第四十七條、第
五十一條第五款、第三十八條第一項第二款，判決如主文。
本案經檢察官黃玉婷到庭執行職務
中      華      民      國    九十二    年      五      月    二十三    日
                                      臺灣臺北地方法院刑事第八庭
                                          法  官  胡宏文
右正本證明與原本無異。
如不服本判決，應於判決送達後十日內，向本院提出上訴狀。
                                          書記官  劉穗筠
中      華      民      國    九十二    年      五      月    二十六    日
附本案論罪科刑依據之法條：毒品危害防制條例第十條第一項、第二項
毒品危害防制條例第十條
施用第一級毒品者，處六月以上五年以下有期徒刑。
施用第二級毒品者，處三年以下有期徒刑。


司法院資訊處製作；財團法人民間司法改革基金會備份。
